# 请教陈版主：关于体外关联交易抵消

提问人：Youfei 时间：2022-03-01 16:03:00
请教陈版：境内目标公司通过香港货运代理商向其境外子公司销售货物，请问这种情况下：
1>是否应当将该项交易视为内部交易，并进行抵消处理？
2>如是，请问将境内的目标公司对货代的销售收入与境外子公司的购货成本相抵，差额记为销售费用，是否合理？
非常感谢！

回答人：chenyiwei
既然明确香港货运代理商是代理人，那么该交易实质上就是境内母公司与境外子公司直接交易，合并报表中应进行内部交易抵销处理。由香港货运代理商获得的利益在合并报表层面列入管理费用或者销售费用。